臺灣花蓮地方法院刑事判決　　　　　　　　94年度易字第50號
公　訴　人　臺灣花蓮地方法院檢察署檢察官
被　　　告　戊○○
　　　　　　　　　　之5號
上列被告因竊盜案件，經檢察官提起公訴（94年度偵字第368號）
，本院判決如下：
    主  文
戊○○連續攜帶兇器毀越安全設備於夜間侵入住宅竊盜，累犯，
處有期徒刑壹年貳月。扣案鐵撬及斜口鋏各壹支均沒收。
    事  實
一、戊○○前於民國85年間，因違反麻醉藥品管理條例案件，經
    臺灣高雄地方法院以85年度訴字第2271號案件判處有期徒刑
    5年6月確定；復於同年因違反肅清煙毒條例案件，經上開地
    方法院以85年度訴字第3363號案件判處有期徒刑6 月確定。
    上開案件經臺灣高雄地方法院以86年度聲字第1462號案件定
    應執行有期徒刑5 年10月確定後，甫於91年12月31日縮短刑
    期執行完畢。詎戊○○仍不知悔悟，復基於意圖為自己不法
    所有之概括犯意，連續為下開竊盜二次行為：
（一）戊○○於93年8月20日晚間7時許，駕駛車牌號碼2Ｂ─385
      1 號（起訴書誤載3581號）自小客車，行經花蓮縣吉安鄉
      ○○村○○路245 巷20號己○○住宅前，見該住戶圍牆不
      高，乃攜帶其所有客觀上足供兇器使用之鐵撬及斜口鋏各
      一支，先攀爬踰越該住宅圍牆之安全設備後，持上開鐵撬
      及斜口鋏毀壞該住宅之防盜窗，踰越該窗戶侵入己○○住
      宅內，竊取己○○所有置放二樓房間內之攝影機一部、珠
      寶箱一個、金項鍊三條、琥珀墜子一個、珍珠手錶一個、
      貓眼石墜子一個、珍珠項鍊三條、黑珍珠墜子一個、金戒
      指三個、珍珠耳環六個、石榴石項鍊一條、水晶銀項鍊十
      條、銀耳環及珍珠耳環六對、金猴子墜子一個、金胸針一
      個、金手鍊一條等財物 (價值共約新臺幣（下同）169300
      元) ，得手後，旋駕駛上開車輛逃逸現場，然過程中，其
      不慎將上開行竊所用之鐵撬及斜口鋏遺留現場，而其逃逸
      時，經附近住戶發現通報屋主己○○而報警處理，為警循
      線查獲，除於現場扣得上開鐵撬、斜口鋏各一支，並自戊○○上開車輛內取回上開己○○遭竊之攝影機一部、珠寶
      箱一個、珍珠手錶一個、水晶銀項鍊七條、珍珠耳環三對
      等財物。
（二）戊○○復承上開竊盜之犯意，並與甲○○ (另案經檢察官
      簽併臺灣高等法院花蓮分院審理）基於犯意之聯絡，於同
      年10月22日凌晨某時，二人共同前往花蓮市○○○街20號
      丁○○住宅外，見該屋浴室防盜窗沒關，乃共同將該防盜
      窗拆卸置於住宅外花圃，並共同攀爬踰越該窗台後，侵入
      丁○○上開住宅內，竊取丁○○置該住宅一樓內之現金 1
      萬7500元、日幣5 萬元（起訴書誤載5000元）、寶島銀行
      、華僑銀行、華泰銀行及花蓮第一信用合作社等銀行之存
      摺印章、中國信託商業銀行、萬泰商業銀行等銀行之信用
      卡各一張、彭女健保卡一張、彭女之子之身分證、學生證
      、健保卡各一張等財物，嗣於當日上午經丁○○發現後報
      警處理，經警於現場浴室窗台處採獲相關指紋後經送請刑
      事警察局鑑定而循線查獲上情。
二、案經蔡純閨、丁○○訴由花蓮縣政府警察局吉安分局及花蓮
    分局分別移送臺灣花蓮地方法院檢察署檢察官偵查起訴。
    理  由
一、訊據被告戊○○坦承有為上開事實一之（一）之竊盜犯行，
    惟矢口否認有為上開事實一之（二）之竊盜犯行，並辯稱：
    伊係於93年10月22日凌晨2 時許酒醉經過該處，電請友人甲○○該車到案發現場附近接伊，伊先在該住宅外路旁小解，
    發現路旁有掉落之窗戶，伊原本想將之裝回去，但尚未裝時
    ，甲○○已駕車來載伊，並叫伊不要多管閒事，伊乃與甲○○一同將窗戶搬至住宅花圃旁，另伊於93年12月21日警詢中
    雖有自白與甲○○共同為上開事實一之（二）之竊盜犯行，
    但該警詢筆錄是警察先製作好後，登載在電腦螢幕上，要伊
    按螢幕回答云云置辯。
二、對於本案被告於93年12月21日經警方在花蓮看守所詢問時所
    製作之警詢筆錄（詳見94年度偵字第360號警卷第5至7 頁）
    係有證據能力一節，理由如下：按被告之自白，非出於強暴
    、脅迫、利誘、詐欺、疲勞訊問、違法羈押或其他不正之方
    法，且與事實相符者，得為證據，刑事訴訟法第156條第1項
    定有明文。該條之規範目的在於維護被告陳述與否之意思決
    定及意思活動自由，故有權訊問之國家機關對被告為訊問時
    ，不得出於不正訊問之方法，以確保被告自白之任意性。而
    質諸本件被告供稱：員警並未對其有何不正方法訊問而致其
    無法自由陳述等語明確；雖其為上開抗辯，惟查，本案審理
    時，經當庭勘驗該警詢筆錄之錄音帶內容查知，員警詢問被
    告態度和善，且詢問前有先為權利告知，並無不正詢問之情
    形，又詢問過程係一問一答，並無照筆錄逐字詢問，被告回
    答問題清楚，待於員警詢問後，立刻回答問題，並無遲鈍之
    情形，且錄音連續，該錄音內容核與上開警詢筆錄所載之內
    容大致相符一節，此有勘驗筆錄（詳見本院卷第152至157頁
    ）在卷可稽，是被告上開就警詢筆錄所為上開抗辯，並非事
    實，殊難逕予認被告之上開自白係出於非任意性，故本院認
    上開警詢筆錄有關被告之自白，應有具有任意性而有證據能
    力，核先敘明。
三、本院認定事實所憑之證據：
（一）就被告所為上開事實一之（一）犯行部分，業據被告迭於
      警詢、偵訊及本院訊問時均坦承不諱，核與被害人己○○
      於警詢之指訴及證人張美女於警詢證述之情節相符，並有
      贓證物品認領保管收據、警員繪製案發現場圖、現場照片
      6張、扣押筆錄及扣押物品清冊與照片7張及本院依職權調
      閱之中央氣象局93年日出日沒時刻表1 份等資料附卷可稽
      ，復有扣案之鐵撬及斜口鋏各1 支可證，是被告就上開竊
      盜事實之自白，核與事實相符，足堪採信。
（二）就被告所為上開事實一之（二）犯行部分，業據被告於警
      詢時坦承不諱，核與證人丁○○於警詢、本院審理中之證
      述及證人即本案現場鑑識員警丙○○於本院審理中之證述
      情節相符，並有丁○○報案三聯單影本1 份、員警現場勘
      查紀錄表1份、花蓮縣警察局93年12月8日花警刑鑑字第09
      300514750 號函文、內政部警政署刑事警察局93年11月29
      日刑紋字第09300230230鑑驗書1份、現場照片22張及丁○○於本院審理時當庭繪製之該住宅一樓住處房間格局圖等
      物在卷可稽，至被告上開所辯，其係因為在路旁見有掉落
      之窗戶，而以手搬至住宅旁置放，所以警方才會在窗戶採
      集到其指紋云云一節。但查，本案警方查獲之經過，質諸
      證人丙○○到庭證稱：「當時接獲報案，於早上七點到現
      場。我研判他侵入口是從窗戶，所以我們從房子外觀先照
      相，浴室窗戶約2 米高，浴室的窗戶被拆卸到花台，屋子
      後門當時已經關上，但被害人說一發現時門是開著的。被
      害人稱失竊物放在和室中，和室內部凌亂，我們在浴室窗
      台處灑上黑粉，有看到指紋，指紋有部份重疊、並排，經
      採證後，送刑事局鑑定，排除被害人的指紋後，鑑定出有
      被告及甲○○的指紋等語。」、「（檢察官問：你所謂重
      疊性的指紋，是否指有兩個人的指紋重疊在一起？）這個
      無法判斷，但甲○○與被告的指紋被鑑定出來的地方剛好
      是各一邊所採出的非重疊指紋。」、「（檢察官問：你們
      除了在窗台上採到指紋，還有在何處採到指紋？）沒有，
      其他地方只有採到指印。」「（被告問：若要爬到屋內一
      定得用到兩隻手，為何只會採到一人各一邊的指印？）依
      據窗台的指印有兩排，我們送鑑定的是完整的、清楚的指
      紋。」「（審判長問：你方才說屋內也有看到一些指印，
      大多出現在何處？）廚房後門有，還有拆下的窗戶上面有
      指印，但是都看不到紋路，只能確定有人摸過，驗不出指
      紋了。」「（審判長問：你方才說指紋有並排性指紋，是
      何意？）是指由外到內將手指扣在窗框上所遺留的指紋。
      」「（審判長問：所以外觀上這列指紋是看到第一指節至
      第二節？）是」、「（審判長問：你之前有無辦過類似本
      案是由外至內攀爬指印鑑識的竊案？）有」、「（審判長
      問：故依你的經驗本件是否確實是由外入內行竊時所留下
      之指紋？）是」等語，並有證人當庭提供之採集窗台內之
      指紋照片二張在卷可參（見本院卷第171頁） ，是警方採
      獲犯嫌之指印處，係為遭竊賊侵入處之窗台內緣，且觀諸
      該採獲之指印係為並排性之指印外觀，相當可信該種指印
      係自外攀爬入內所遺留造成者，顯非被告所辯稱僅係撿拾
      窗戶所會留下之指印，是被告為上開辯解，已有可疑，再
      核以上開刑事警察局鑑驗書鑑驗結果：「送鑑現場指紋 6
       枚（編號1～6） ，經與被害人周文光、周學瑞、丁○○
       指紋卡比對結果不符，復輸入電腦比對結果，編號 1～3
      指紋，分別與本局檔存戊○○指紋卡之右食指、右中指、
      右環指指紋相符」，編號4～6指紋，分別與本局檔存甲○○指紋卡之右食指、右中指、右環指指紋相符」等情，益
      徵本案被告與甲○○確實有為共同攀爬該窗台侵入該住宅
      等情甚明。另參以被告於警訊中之自白，就本案如何與甲○○共同侵入丁○○住宅之方式，該住宅內部房間格局及
      在該一樓房間和處所竊得何財物等細節，均供述甚詳，有
      警詢筆錄及本院審理勘驗警詢錄音帶譯文等內容可參（詳
      本院卷詳見本院卷第152至157頁），且與證人丁○○到庭
      證述及繪製該住宅一樓格局等情節吻合，是本案若非被告
      所為，其何以得於警詢中就上開丁○○之住宅內部等細節
      描述甚詳，是認被告於警詢之自白應係事實，而被告所辯
      ，顯係事後卸責之詞，委難採信，是此部分犯行事證明確
      。至被告雖請求甲○○於本院到庭作證，而甲○○到庭所
      為之證言雖與被告所辯大致相符，然甲○○亦係本案事實
      一之（二）之警方移送竊盜共犯之一，是其所為之證言，
      顯可能為脫免二人刑責所為之串供之詞，證據力相當薄弱
      ，而被告所辯不足採信之理由已如上述，本案被告所犯上
      開竊盜犯行已相當明確，是自無斟酌該證人證詞之必要。
四、按扣案之鐵撬、斜口鋏等物，均係尖銳或質地堅硬之鐵製物
    品，客觀上足以對人之身體、生命造成威脅，均為兇器之一
    種。又按刑法第321條第1項第2 款規定將「門扇」、「牆垣
    」、「其他安全設備」並列，則所謂「門扇」專指門戶而言
    ，應屬狹義指分隔住宅或建築物內外之間之出入口大門而言
    ，而所謂「其他安全設備」，指門扇牆垣以外，依通常觀念
    足認防盜之一切設備而言，如門鎖、窗戶等等，是本案上開
    被害人己○○、丁○○住宅所裝之防盜窗及浴室窗戶，依通
    常觀念亦均係有防盜之功能，自屬安全設備之一種。核被告
    所為上開事實一之（一）犯行，係犯刑法第321條第1 項第1
    款、第2款、第3款之攜帶兇器竊盜毀越安全設備於夜間侵入
    住宅竊盜罪，所為上開事實一之（二）竊盜犯行，係犯同法
    第321條第1項第1款、第2款之踰越安全設備於夜間侵入住宅
    竊盜罪，又被告與甲○○間就上開事實一之（二）竊盜犯行
    間有犯意之聯絡及行為之分擔，均為共同正犯，應就各共犯
    之所為負全部責任。而被告上開二次竊盜犯行，時間緊接，
    方法相同，觸犯構成要件相同之罪名，顯係基於概括犯意反
    覆為之，應依刑法第56條連續犯之規定論以情節較重之刑法
    第321條第1項第1款、第2款、第3 款之連續攜帶兇器竊盜毀
    越安全設備於夜間侵入住宅竊盜一罪，並依法加重其刑。另
    查，被告有如事實欄所載之犯罪前科與執行紀錄，此有臺灣
    高等法院被告前案紀錄表存卷可按，其於五年內再犯本件有
    期徒刑以上之罪，為累犯，應依刑法第47條之規定加重其刑
    ，並遞加重之。爰審酌被告有前述之犯罪前科紀錄，素行非
    佳，不思悔悟，而再犯本件二次竊盜犯行，且被害財物之數
    量、價值非輕，以及被告犯後態度不佳，猶飾詞狡辯，惟所
    得財物部份已歸還被害人己○○，以及其犯罪手段、目的及
    所生損害等一切情狀，量處如主文所示之刑，扣案之鐵撬、
    斜口鋏，係被告所有供本件被告竊盜己○○住宅財物所用之
    工具，業據被告陳明在卷，依刑法第38條第1項第2款併予宣
    告沒收。
五、至被告於本院審理時，聲請就其另涉於94年4月6日，與許慶
    興共同至花蓮縣吉安鄉○○村○○○街31號鄭琦郁住宅竊盜
    之事實（現經花蓮地檢94年度偵字第1855號案件偵查中）一
    併審理，然經本院調閱上開偵查卷宗，查該竊案之犯罪時間
    為94年4月6日，與本案被告為事實一之（二）之竊盜犯行犯
    罪時間93年10月22日，相隔約逾半年，另查被告於上開事實
    一之（二）竊盜之犯行後，曾於93年12月7 日另因毒品案件
    入監服刑，並於93年12月24日徒刑易科罰金執行完畢出監，
    此有臺灣高等法院前案紀錄表乙份在卷可參，是殊難認被告
    出獄後所為之竊盜犯行，與本案起訴竊盜事實犯行間，有概
    括犯意之連續犯關係，故本院依法自不得併予審理，附此敘
    明。
據上論結，應依刑事訴訟法第299條第1項前段，刑法第321條第1
項第1款、第2款、第3款、第28條、第56條、第47條、第38條第1
項第2款，判決如主文。
本案經檢察官乙○○到庭執行職務。
中　　華　　民　　國　　94　　年　　10　　月　　13　　日
　　　　　　　　　      臺灣花蓮地方法院刑事第三庭
                              審判長法　官  鄭培麗
                                    法  官  楊仲農
                                    法  官  張嘉芬
上列正本證明與原本無異。
如對本判決不服，應於送達後10日內，向本院提出上訴狀。（應
抄附繕本）
                                    書記官
中　　華　　民　　國　　94　　年　　10　　月　　13　　日
附錄本案論罪科刑法條全文
刑法第321條第1項
犯竊盜罪而有左列情形之一者，處六月以上、五年以下有期徒刑
：
一  於夜間侵入住宅或有人居住之建築物、船艦或隱匿其內而犯
之者。
二  毀越門扇、牆垣或其他安全設備而犯之者。
三  攜帶兇器而犯之者。
四  結夥三人以上而犯之者。
五  乘火災、水災或其他災害之際而犯之者。
六  在車站或埠頭而犯之者。
前項之未遂犯罰之。
